# Ata de Reunião 30/08/2021
## 1. Local
&emsp;&emsp; Reunião remota realizada no Microsoft Teams.

## 2. Participantes
 - Bruno Nunes
 - Douglas Castro
 - Estevão Reis
 - Giovana Vitor
 - Gustavo D.
 - Igor Sousa
 - Marcos C.
 - Pedro Haick
 - Luiz Pinheiro
 - Tomás Veloso
  
## 3. Início
 &emsp;&emsp; A reunião foi iniciada às 08:20.

## 4. Assuntos abordados
 1. Planejamento da terceira entrega
 2. Divisão das atividade
 3. Adaptações no backlog
## 5. Discussões
### 5.1. Planejamento da terceira entrega
 &emsp;&emsp; Uma discussão foi realizada para definir inicialmente quais os itens básicos que devem compor a terceira entrega. Também foi realizada uma discussão para listar os possíveis itens extras para essa entrega.

### 5.2. Divisão das atividades
  &emsp;&emsp; Com as listagens dos itens básicos e dos possíveis itens extras, foram atribuídas atividades para cada membro da equipe. A divisão das atividades ficou da seguinte forma:

#### GRASPs

  - Criador - Estevão Reis;
  - Controlador - Douglas Castro;
  - Polimorfismo - Giovana Vitor;

##### Iniciativas extras
  - Especialista na Informação
  - Alta Coesão
  - Baixo Acoplamento
  - Indireção
  - Fabricação ou Invenção Pura
  - Variações Protegidas

#### GoFs

##### Criacionais
  - Factory Method - Pedro Haick
  - Abstract Factory - Luis Pinheiro

##### Estruturais
  - Adapter - Marcos
  - Composite - Gustavo

##### Comportamentais
  - Strategy - Bruno Nunes
  - Template Method - Tomás Veloso
  
##### Iniciativas extras
  - Flyweight - Igor Sousa
### 5.3. Adaptações no Backlog do Produto
  &emsp;&emsp; Tendo em vista o escopo da aplicação, foi decido que seria retirado do Backlog do Produto o CRUD de clientes, já que essa atividade de cadastrar e manter os clientes no sistema será realizada pelo corretor, que realizará esse cadastro para organizar as reuniões, visitas e locações.

## 6. Conclusão
  &emsp;&emsp; Por fim, foi decidido que a respeito dos Padrões de Projetos Extras(EMERGENTES) será realizado após concluir os padrões GRASPs e GoFs. Dessa forma, apesar de que essa atividade será feita após as atividades listadas nessa ata, ficou acordado que todos os membros da equipe  pesquisarão  sobre esse tópico para trazer nas próximas reuniões para discutirmos.

## 7. Versionamento

| Data       | Versão | Descrição         | Autores       |
| ---------- | ------ | ----------------- | ------------- |
| 30/08/2021 | 0.1    | Criação do arquivo| Estevao Reis  |
| 03/09/2021 | 0.2    | Adição da ata | Douglas Castro  |